【裁判字號】    92,交聲更,11
【裁判日期】    920620
【裁判案由】    聲明異議
【裁判全文】
臺灣臺中地方法院交通事件裁定                    九十二年度交聲更字第一一號
    原處分機關  交通部公路總局台中區監理所
    受處分人    甲○○
右列受處分人因違反道路交通管理處罰條例案件，對於交通部公路局台中區監理所於
中華民國九十一年十二月二十四日所為之裁決（中監違字第裁六０－ＴＡ00000
00號裁決書），聲明異議，原處分機關不服本院中華民國九十二年二月二十七日第
一審裁定（九十二年度交聲字第二十六號），提起抗告，經台灣高等法院台中分院於
中華民國九十二年四月三十日撤銷發回更審 (九十二年度交抗字第三一二號)，本院
裁定如左：
    主  文
異議駁回。
    理  由
一、原處分機關略以：受處分人甲○○於民國九十年八月二十九日二十一時五十五分
    許，駕駛車號Ａ８－７５８０號自小客車，行經臺東市○○路與中興路口處，因
    「駕車行經有燈光號誌管制之交岔路口闖紅燈」違規，為臺東縣警察局交通隊以
    東警交字第ＴＡ0000000號違反道路交通管理事件通知單逕行舉發受處分
    人，受處分人未於應到案日期前到案，臺中區監理所遂於九十一年十二月二十四
    日以中監違字第裁６０－ＴＡ0000000號裁決書裁處罰鍰新臺幣伍仟肆佰
    元整，逾期則依違反道路交通管理事件統一裁罰標準表規定裁處等語。
二、本件異議人即受處分人則以：受處分人並未收到原舉發單位之違規通知單，導致
    罰單過期，罰鍰加倍，原處分於法不合，爰聲明異議云云。
三、按「汽車駕駛人闖紅燈，當場不能或不宜攔截掣單舉發者，得對汽車所有人逕行
    舉發處罰」；「汽車駕駛人，行經有燈光號誌管制之交岔路口闖紅燈者，處新台
    幣一千八百元以上五千四百元以下罰鍰」，道路交通管理處罰條例第七條之二第
    一項、第五十三條分別定有明文。另汽車違反道路交通管理事件，以科學儀器取
    得違規證據資料，足資認定其違規事實者，得逕行舉發之，而逕行舉發，應記明
    車輛牌照號碼、車型等可資辨明之資料，查明汽車所有人姓名或名稱、住址，並
    以該汽車所有人為被通知人製單舉發之，由舉發機關送達被通知人。復按「處理
    違反道路交通管理事件，有關文書送達之程序，依行政程序法之規定」；「送達
    ，不能依前二條之規定（即送達處所之送達及補充送達）為之者，得將文書寄存
    送達地之地方自治或警察機關，並作送達通知書二份，一份黏貼於應受送達人住
    居所、事務所、營業所或其就業處所門首，另一份交由鄰居轉交或置於該送達處
    所信箱或其他適當位置，以為送達。前項情形，由郵政機關為送達者，得將文書
    寄存於送達地之郵政機關」，亦分別為違反道路交通管理事件統一裁罰標準及處
    理細則第五條、行政程序法第七十四條第一、二項所明定。經查：本件受處分人
    甲○○所有之車號Ａ８－７５８０號自小客車於九十年八月二十九日二十一時五
    十五分許，行經臺東市○○路與中興路口處，因闖紅燈違規，為臺東縣警察局交
    通隊依採證照片逕行舉發，並掣開舉發通知單等情，有東警交字第ＴＡ0000
    000號違反道路交通管理事件通知單影本一紙附卷可稽，是受處分人於前揭時
    、地之違規事實，堪予認定。雖受處分人辯稱從未收受舉發通知單云云，惟前揭
    舉發通知單業由原舉發機關寄至受處分人當時之戶籍地即「臺中縣大里市○○路
    一九五巷二八號」，有前揭舉發通知單影本、法務部戶役政連結作業系統關於甲
    ○○之個人基本資料表各一紙在卷可參，嗣因無法送達而退件，原舉發機關遂將
    前揭舉發通知單寄存於送達地之郵政機關，辦理寄存送達，有臺東縣警察局交通
    隊送達證書影本乙紙為憑，足見其送達過程，均屬依法有據，並無違誤。從而，
    受處分人所有之車號Ａ８－７５８０號自小客車，既有前揭違規行為，且舉發單
    依其當時之戶籍地址寄送在無法送達而退件後，原舉發單位亦已依法辦理寄存送
    達，已生送達之效力。交通部公路總局臺中區監理所本於上開舉發通知單，在未
    有繳交罰鍰紀錄下據以裁罰，於法並無不合，本件異議為無理由，應予駁回。
四、據上論斷，應依道路交通管理處罰條例第八十七條第二項、道路交通案件處理辦
    法第十九條，裁定如主文。
中      華      民      國    九十二    年      六      月     二十     日
                                      臺灣臺中地方法院交通法庭
                                          法  官   王  靜  秋
右正本證明與原本無異
如不服本裁定應於送達後五日內向本院提出抗告狀
                                          書記官
中      華      民      國    九十二    年    六      月    二十       日


司法院資訊處製作；財團法人民間司法改革基金會備份。
